臺灣高等法院高雄分院刑事判決　　　　　　　　　　九十三年度上訴字第六七六號
　　上　訴　人
　　即　被　告　丑○○
　　指定辯護人　義務辯護人萬維堯律師
右上訴人因強盜等案件，不服臺灣高雄地方法院九十三年度訴字第五四九號中華民國
九十三年六月十一日第一審判決（起訴案號：臺灣高雄地方法院檢察署九十二年度偵
緝字第一八一一號），提起上訴，本院判決如左：
      主  文
原判決撤銷。
丑○○連續意圖為自己不法之所有，結夥三人以上，攜帶兇器，於夜間侵入有人居住
之建築物，以強暴、脅迫之方法，至使不能抗拒，而取他人之物，處有期徒刑玖年；
不具殺傷力之玩具手槍壹把、番刀壹把、頭套壹個均沒收。
      事  實
一、丑○○（綽號「小新」）前因違反肅清煙毒條例、麻醉藥品管理條例等案件，於
    民國八十三年間分別經法院判處有期徒刑三年九月、九月、一年二月確定，定應
    執行刑為有期徒刑五年三月，經執行後，於八十五年間假釋出監。復因違反肅清
    煙毒條例及麻醉藥品管理條例等案件，於八十六年間經法院分別判處有期徒刑三
    年五月、四月，應執行有期徒期三年七月確定，並經撤銷上開假釋，接續執行後
    ，再於九十一年一月十五日假釋出監。另因違反槍砲彈藥刀械管制條例案件，於
    八十六年間經法院判處有期徒刑四月確定，於八十六年十一月二十日易科罰金執
    行完畢。
二、詎丑○○猶不知悔改，復於九十一年十二月二十六日起，至九十二年二月三日止
    ，分別夥同李建和（綽號「金獅」，另案審判中）、江春榮（綽號「砂石」，另
    案偵查中）及不詳姓名成年人，或夥同李建和、江春榮、鄭進益，或夥同李建和
    、江春榮、許全信（綽號「阿六」，另案偵查中），彼此共同基於意圖為自己不
    法之所有，丑○○並基於概括犯意，連續結夥三人以上，分持江春榮所有之不能
    證明具有殺傷力之不明槍枝一把、李建和所有不具殺傷力之玩具手槍一把、李建
    和所有具有殺傷力之爆裂物一個、李建和所有客觀上具有危險性可供兇器使用之
    柴刀一把、番刀一把、鄭進益所有不明長條鐵器及某不詳姓名成年人所有不明短
    刀一把，以強暴、脅迫之方法，至使被害人壬○○等不能抗拒，而強取被害人壬
    ○○等之財物，得手後朋分花用，詳均如附表所示。嗣於九十二年二月十七日上
    午十一時四十分許，在高雄縣仁武鄉○○村○○路二六七巷口，為警緝獲李建和
    ，當場查扣李建和所有上開不具殺傷力之玩具手槍一把、李建和所有上開番刀一
    支、李建和自製之爆裂物一個、江春榮所有供上開強盜所用頭套一個、強盜所得
    丁○○所有之摩托羅拉牌Ｖ三六八八型行動電話（序號：0000000000
    00000號）一具，並經李建和主動供出上情後，再分別由李建和之女友余旻
    娟提出強盜所得戊○○所有之三星牌Ａ二００ＧＳＭＨ型行動電話（序號：00
    0000000000000號）一具及由余旻娟之弟余彬豪提出強盜所得許振
    福所有之摩托羅拉牌Ｖ三六八八型行動電話（序號0000000000000
    00號）一具。
三、案經高雄市政府警察局左營分局、高雄縣警察局仁武分局分別報告臺灣高雄地方
    法院檢察署檢察官偵查起訴。
      理  由
一、訊據上訴人即被告丑○○（下稱被告）否認有強盜犯行，辯稱並未與李建和等人
    共同強盜財物等語。
二、經查：
    (一)被告於附表編號一所示時、地共同強盜之事實，業據證人即共犯李建和於偵查
      中、另案審理中供述及在原審結證甚詳（見偵查Ａ卷第一六九～一七０、三一
      三、五六一～五六二頁、原審九十二年重訴字第六二號卷第五０頁、原審卷第
      九二～九三頁），且經附表編號一所示被害人壬○○、子○○、丙○○於警詢
      指訴及偵查中結證甚詳（見警Ａ卷第三四～三九、四０～四二頁、偵查Ａ卷第
      三０四、三０六、三０七頁），互核大致相符，並有共犯李建和所有不具殺傷
      力之玩具手槍一把、番刀一支及共犯江春榮所有頭套一個扣案可佐。至證人即
      共犯李建和雖稱此次係其與被告及江春榮三人共同強盜等語，但既與被害人壬
      ○○、子○○、丙○○證稱遭四人共同強盜等語不符，證人即共犯李建和此部
      分所稱，顯與事實不符，即無可採。
    (二)被告於附表編號二所示時、地共同強盜之事實，業據證人即共犯李建和於偵查
      中供述及在原審結證甚詳（見偵查Ａ卷第一七０、五六一～五六二頁、原審卷
      第九四頁），且經附表編號二所示之被害人寅○○、甲○○、庚○○、己○○
      、癸○○、許振福於警詢指訴及偵查中結證甚詳（見警Ｂ卷第二六～三一、三
      三～三五、三七～三九、四０～四一、五一頁、偵查Ａ卷第一一０～一一三、
      一五一、三一０頁），互核大致相符，並有被害人許振福所有之摩托羅拉牌Ｖ
      三六八八型行動電話（序號000000000000000號）一具、共犯
      李建和所有不具殺傷力之玩具手槍一把、番刀一支及共犯江春榮所有頭套一個
      扣案可佐及贓物認領保管收據附卷可稽（見偵查Ａ卷第一六四頁）。又共犯李
      建和嗣雖改稱鄭進益未共同參與強盜等語，但被害人寅○○、甲○○、庚○○
      、己○○於警詢指訴及偵查中結證均稱有四人共同強盜等語甚明（見警Ｂ卷第
      二七、三０～三一、三四、三七、四０頁、偵查Ａ卷第一一二頁），且共犯李
      建和於警詢先係供稱鄭進益（即「阿志」）有進入協利汽車商行共同強盜等語
      （見警Ａ卷第五頁、警Ｂ卷第十九、二一頁），其後於警詢、偵查中則改稱鄭
      進益未下車共同參與強盜等語（見偵查Ａ卷第七三頁），但共犯李建和仍供稱
      鄭進益一同到現場，事後復分予鄭進益新台幣五千元等語（見偵查Ａ卷第一四
      三～一四四頁），原審另案復供稱鄭進益看到有人打電話報警，曾進入通知其
      等，故被害人認有四個人強盜等語（見原審九十二年度重訴字第六二號卷第五
      一頁），嗣於原審復改稱鄭進益至協利汽車商行後，並未下車，事後亦未分得
      強盜所得財物等語（見原審卷第九四頁），另參以供稱「志仔」即「益仔」，
      「益仔」就是鄭進益，鄭進益、李建和、江春榮、「小新」確有進入協利汽車
      商行強盜等語（見警Ｂ卷第四～六頁），證人鄭文旗嗣於偵查及原審審理中亦
      始終不否認與鄭進益、李建和、江春榮、「小新」共同至協利汽車商行一節，
      證人鄭進益於警詢中供稱有共同至協利汽車商行，事後李建和有給予五千元等
      語（見警Ｂ卷第十一、十三頁），於偵查、原審就其於九十二年二月二日有共
      同至協利汽車商行一節亦均不爭執（見原審卷第一一０～一一三頁）。綜上互
      核以觀，應認證人李建和、鄭文旗於警詢所陳述鄭進益有下車共同參與強盜等
      語，較為可採，證人李建和、鄭文旗其後改稱鄭進益未參與強盜，應屬事後迴
      護之詞，不足採信。
    (三)被告於附表編號三所示時、地共同強盜之事實，業據證人即共犯李建和於偵查
      中供述及在原審結證甚詳（見偵查Ａ卷第一七三、三一五、五六一頁、原審卷
      第九五～九六頁），且經附表編號三所示之被害人辛○○、乙○○、丁○○、
      戊○○於警詢及偵查中結證甚詳（見警Ａ卷第四三～四六、四七～五０、五一
      ～五三、五五～五八、偵查Ａ卷第一０四～一０八頁），互核大致相符，並有
      被害人丁○○所有之摩托羅拉牌Ｖ三六八八型行動電話（序號：000000
      000000000號）、被害人戊○○所有之三星牌Ａ二００ＧＳＭＨ型行
      動電話（序號：000000000000000號）、共犯李建和所有不具
      殺傷力之玩具手槍一把、番刀一支及共犯江春榮所有頭套一個扣案可佐及贓物
      認領保管收據附卷可稽（見警Ａ卷第五四、五九頁）。
    (四)共犯李建和所有持以強盜之玩具手槍一把經送鑑定結果，認係仿美國ＢＥＲＥ
      ＴＴＡ廠Ｍ九半自動手槍外型製造之打火機，無法填裝彈丸及射出彈丸，不具
      殺傷力，亦有高雄縣警察局九十二年三月十一日高縣警刑鑑字第０九二００八
      ０五五六號槍彈鑑定書在卷足憑（見偵查Ａ卷第三五八～三六０頁）。
    (五)被告辯稱並未與李建和等人共同強盜財物等語。惟共犯李建和為警查獲後，即
      迭於警詢中供稱綽號「小新」之人有於附表所示時、地共同參與強盜，綽號「
      小新」之男子身高約一六五～一七０公分，年約二十五歲至三十歲間，住鳳山
      市地區等語（見警Ｂ卷第十七頁），而後復供稱綽號「小新」之人即為被告等
      語（見偵查Ａ卷第七三頁），於偵查中亦迭次供稱被告有共同強盜等情，且於
      原審結證指認被告即綽號「小新」之人，並於附表所示時、地共同參與強盜等
      語明確（見原審卷第九二～九六頁），參以被告係五十九年二月五日出生，住
      高雄縣鳳山市，身高一七０公分，此均有卷內年籍資料及被告口卡資料可憑（
      見偵查Ａ卷第七五頁），核與共犯李建和之證述尚屬相符，另衡諸共犯李建和
      與被告間既無深仇大恨，共犯李建和當無不惜自身觸犯偽證罪責而設詞誣陷被
      告，必使被告受強盜之重罪相繩之理？是共犯李建和之證述，即堪採信。至證
      人鄭文旗、鄭進益於原審固證稱不認識被告，對被告無印象，不確定被告是否
      即綽號「小新」之人等語（見原審卷第一０一～一０二、一０五、一０七、一
      一一頁），證人許全信於本院亦證稱不認識被告，亦不記得被告有無共同參與
      附表編號三之強盜犯行等語（見本院卷九十三年九月一日言詞辯論筆錄），但
      證人鄭文旗、鄭進益、許全信之前均不認識被告，已經證人鄭文旗、鄭進益、
      許全信陳明在卷，且證人許全信亦證稱其對共同參與強盜之綽號「小新」者僅
      有二面之緣，故無法明確記憶等語（見本院卷九十三年九月一日言詞辯論筆錄
      ），是證人鄭文旗、鄭進益、許全信無從指認被告是否即綽號「小新」及有無
      共同參與強盜犯行，顯與一般常情相符，自不得因此即認被告未共同參與附表
      所示強盜犯行。另證人江春榮於本院雖證稱不認識被告等語（見本院卷九十三
      年九月一日言詞辯論筆錄），但證人江春榮亦否認共同參與附表所示強盜犯行
      ，是證人江春榮證稱不認識被告，非無隱匿自身犯行之可能，證人江春榮之證
      言亦無從據為被告有利之認定。從而，被告所辯，即無可採。
    (六)柴刀、番刀、不明短刀及不明長條鐵器均屬質硬、銳利之刀械、器具，依社會
      一般觀念，足以對人之生命、身體構成威脅，在客觀上顯然具有危險性，應屬
      兇器（最高法院七十年台上字第一六一三號判例參考）。又被害人子○○係附
      表編號一所示工寮之屋主，已經被害人壬○○陳述在卷，且被害人壬○○、丙
      ○○、子○○等人於夜間仍在該工寮聚會，足見該工寮應屬夜間有人居住之建
      築物。另附表編號二所示協利汽車商行係尤樹茂所有，且尤樹茂於附表編號二
      所示夜間正在協利汽車商行之房間睡覺，已經證人尤樹茂在警詢陳明（見警Ｂ
      卷第四二～四三頁），且被害人寅○○、甲○○、庚○○、己○○、癸○○、
      許振福等人於夜間仍在該商行聚會，亦足認該商行應屬夜間有人居住之建築物
      。
    綜上所述，被告連續結夥三人以上，攜帶兇器，於夜間侵入有人居住之建築物，
    以強暴、脅迫之方法共同強盜財物，事證明確，犯行堪以認定。
三、核被告所為附表編號一、二所示犯行，係犯刑法第三百三十條第一項之結夥三人
    以上攜帶兇器侵入有人居住之建築物強盜罪，被告所為附表編號三所示犯行，係
    犯刑法第三百三十條第一項之結夥三人以上攜帶兇器強盜罪。被告與李建和、江
    春榮、不詳姓名成年人就附表編號一所示犯行，被告與李建和、江春榮、鄭進益
    就附表編號二所示犯行，被告與李建和、江春榮、許全信就附表編號三所示犯行
    ，分別有犯意聯絡及行為分擔，各均為共同正犯。被告各次加重強盜犯行，均係
    以一加重強盜行為，同時侵害數被害人之法益，觸犯數構成要件相同之罪名，為
    想像競合犯，應各從一加重強盜罪處斷。又被告先後三次加重強盜犯行，時間緊
    接，觸犯基本構成要件相同之罪名，顯係基於概括之犯意為之，為連續犯，應依
    刑法第五十六條之規定，論以一較重之附表編號一所示結夥三人以上攜帶兇器侵
    入有人居住之建築物加重強盜罪，並加重其刑。
四、原審以被告罪證明確，予以論罪科刑，固非無見，惟查：(一)附表編號一所示犯行
    係由被告與李建和、江春榮、不詳姓名成年人所共犯，原判決認共犯僅有被告、
    李建和、江春榮三人，尚有未合。(二)附表編號二所示協利汽車商行係屬夜間有人
    居住之建築物，又被告等於附表編號一、三所示強盜犯行中，均有毆打被害人而
    施強暴行為，原判決均漏未認定，亦有未洽。被告上訴意旨辯稱未犯罪，雖無理
    由，但原判決既有上述可議之處，自應由本院撤銷改判。爰審酌被告有事實欄所
    載前科，有台灣高等法院被告全國前案紀錄表在卷足憑，且猶在假釋期間，竟仍
    不知悔改，復連續結夥三人以上攜帶兇器侵入有人居住之建築物強盜財物，嚴重
    影響社會治安，破壞社會善良風俗甚鉅，犯後未能坦承犯行，顯無悔意等一切情
    狀，仍如原審量處如主文所示之刑。扣案李建和所有不具殺傷力之玩具手槍一把
    、李建和所有番刀一支、江春榮所有供上開強盜所用頭套一個，均係共犯所有供
    犯罪所用之物，已據共犯李建和供述在卷，乃依刑法第三十八條第一項第二款之
    規定宣告沒收。至江春榮所有之不明槍枝一把、李建和所有之柴刀一把、其餘犯
    罪所用頭套三個、鄭進益所有不明長條鐵器及某不詳姓名成年人所有不明短刀一
    把未據扣案，且無證據證明尚屬存在，故不宣告沒收。另李建和遭查扣之爆裂物
    一個，並無證據足認與被告有關（詳如後述），故亦不宣告沒收，附此敘明。
五、公訴意旨另以：被告丑○○夥同李建和、江春榮等人，共同基於意圖為自己不法
    所有之概括犯意聯絡，於附表編號二所示時、地，持客觀上足以傷害人之生命、
    身體，可供兇器使用之爆裂物，喝令在場之人不准動，否則將殺害之，至使在場
    之人不能抗拒後，強取其等財物，因認被告尚涉犯槍砲彈藥刀械管制條例第七條
    第四項之未經許可持有爆裂物罪嫌。惟訊據被告堅詞否認有此部分犯行，辯稱不
    知李建和持有爆裂物等語。經查，共犯李建和於九十二年二月十七日固為警查扣
    爆裂物一個，且該爆裂物經以Ｘ光透視法、拆解法、火藥試燃法等方法鑑驗結果
    ，認該爆裂物重三百五十公克、係以直徑五十公厘、高一百三十五公厘之圓柱形
    味王蘆筍露鐵罐為容器，鐵罐外部以黃色膠帶纏繞，鐵罐一端外露二百一十公厘
    長之爆引，經拆解後檢視，該爆引全長三百三十公厘，並與內裝之五十公克黑色
    火藥（黑色火藥取樣試燃，產生火藥之爆燃現象）連接，罐內另裝長二十公厘之
    鐵釘七百七十一支及用衛生紙填塞，若點燃爆引，可延伸引燃罐內火藥發生爆炸
    ，具有殺傷力，係槍砲彈藥刀械管制條例第四條第一項第二款所指之爆裂物，復
    有內政部警政署刑事警察局九十二年三月十三日刑偵五字第０九二００四０八八
    四號鑑驗通知書一紙在卷足憑。又共犯李建和雖亦供述有於附表編號二所示時、
    地有攜帶扣案爆裂物等語。然共犯李建和於原審審理中證稱：「（問：丑○○知
    不知道這個東西是爆裂物？）他們不知道。（問：你進去協利商行搶的時候，有
    無拿出爆裂物做恐嚇？）有。（問：被告有無看到？）沒有，那時場面很亂。」
    等語（見原審卷第九七頁），且被害人甲○○、許振福於偵查中亦陳稱沒看到爆
    裂物等語，再參以扣案爆裂物係以味王蘆筍露鐵罐製成，體積不大，可放置於口
    袋隨身攜帶之情，被告所辯不知李建和持有爆裂物一節，尚堪以採信。此外，復
    查無其他積極證據足認被告有未經許可持有爆裂物之犯行，既不能證明被告此部
    分犯罪，本應為無罪之諭知，公訴人因認此部分與前開有罪部分，有牽連犯之裁
    判上一罪關係，故不另為無罪之諭知。
據上論結，應依刑事訴訟法第三百六十九條第一項前段、第三百六十四條、第二百九
十九條第一項前段、刑法第二十八條、第五十六條、第三百三十條第一項、第五十五
條、第三十八條第一項第二款，判決如主文。
本案經檢察官陳新慶到庭執行職務。
中    華    民    國     九十三     年       九       月      十五      日
                              臺灣高等法院高雄分院刑事第九庭
                                  審判長法官  張明松
                                        法官  任森銓
                                        法官  郭玫利
右正本證明與原本無異。
如不服本判決應於收受本判決後十日內向本院提出上訴書狀，其未述上訴理由者，
並得於提起上訴後十日內向本院補提理由書狀（均須按他造當事人之人數附繕本)「
切勿逕送上級法院」。
                                      書記官  翁心欣
中    華    民    國     九十三     年       九       月     十七       日
附表：
┌──┬──────┬────────┬───────┬────┬────┬─────────────┐
│編號│  犯罪時間  │    犯罪地點    │行為方法      │被害人  │共  犯  │      所得財物            │
├──┼──────┼────────┼───────┼────┼────┼─────────────┤
│ 一 │民國九十一年│高雄縣大樹鄉興田│由丑○○持李建│壬○○、│丑○○、│(1)壬○○所有之ＥＭＩ牌行動│
│    │十二月二十六│村興田路四二０地│和所有番刀一把│子○○、│李建和、│電話一支、金項鍊二條（約值│
│    │日下午七時許│號上柱偉鰡池旁工│、李建和持其所│丙○○、│江春榮、│新臺幣七百元）、現金新台幣│
│    │夜間        │寮之夜間有人居住│有柴刀一把、江│宜慧玲、│某不詳姓│七百元。                  │
│    │            │建築物          │春榮持其所有不│某不詳姓│名成年人│(2)子○○所有之摩托羅拉牌小│
│    │            │                │能證明具有殺傷│名人。  │。      │海豚型黑色行動電話一支、金│
│    │            │                │力之不明槍枝一│        │        │戒指一枚、現金約八千元。  │
│    │            │                │把、某不詳姓名│        │        │(3)丙○○所有之銀色行動電話│
│    │            │                │成年人持不明短│        │        │一支、黑色背包一個（內有郵│
│    │            │                │刀一把，四人均│        │        │局存簿、鑰匙、印章各一個）│
│    │            │                │戴其所有之頭套│        │        │、現金約一萬五千元。      │
│    │            │                │，結夥三人以上│        │        │                          │
│    │            │                │於夜間侵入有人│        │        │                          │
│    │            │                │居住之建築物，│        │        │                          │
│    │            │                │喝令在場之被害│        │        │                          │
│    │            │                │人壬○○等人不│        │        │                          │
│    │            │                │准動，否則將予│        │        │                          │
│    │            │                │殺害，並持刀背│   │        │                          │
│    │            │                │毆打被害人高天│        │        │                          │
│    │            │                │龍（未成傷），│        │        │                          │
│    │            │                │至使被害人高天│        │        │                          │
│    │            │                │龍等人不能抗拒│        │        │                          │
│    │            │                │，而強取被害人│        │        │                          │
│    │            │                │壬○○等人之財│        │        │                          │
│    │            │                │物。          │        │        │                          │
├──┼──────┼────────┼───────┼────┼────┼─────────────┤
│ 二 │九十二年二月│高雄市左營區大順│由丑○○持李建│寅○○、│丑○○、│(1)寅○○所有之現金十一萬元│
│    │二日上午零時│一路二０一號協利│和所有番刀一把│甲○○、│李建和、│。                        │
│    │零八分許夜間│汽車商行之夜間有│、李建和持其所│庚○○、│江春榮、│(2)甲○○所有之現金六萬五千│
│    │            │人居住建築物    │有柴刀一把、不│己○○、│鄭進益、│元。                      │
│    │            │                │具殺傷力之玩具│許振福、│。      │(3)庚○○所有之現金八千元。│
│    │            │                │手槍一把及具有│癸○○、│        │(4)己○○所有之現金七千元。│
│    │            │                │殺傷力之爆裂物│。      │        │(5)許振福所有之現金五萬元許│
│    │            │                │一個、江春榮持│        │        │、摩托羅拉牌Ｖ三六八八型行│
│    │            │                │其所有不能證明│        │        │動電話一支（序號：四四八三│
│    │            │                │具有殺傷力之不│        │        │0000000000號）。│
│    │            │                │明槍枝一把、鄭│        │        │       │
│    │            │                │進益持不明長條│        │        │                          │
│    │            │                │鐵器，丑○○、│        │        │                          │
│    │            │                │江春榮、鄭進益│        │        │                          │
│    │            │                │均帶其所有之頭│        │        │                          │
│    │            │                │套，結夥三人以│        │        │                          │
│    │            │                │上，先由鄭進益│        │        │                          │
│    │            │                │持不明長條鐵器│        │        │                          │
│    │            │                │控制正欲外出之│        │        │                          │
│    │            │                │被害人己○○後│        │        │                          │
│    │            │                │，丑○○、李建│     │        │                          │
│    │            │                │和、江春榮隨即│        │        │                          │
│    │            │                │侵入有人居住之│        │        │                          │
│    │            │                │建築物內，喝令│        │        │                          │
│    │            │                │在場之被害人蔡│        │        │                          │
│    │            │                │志鴻等人不准動│        │        │                          │
│    │            │                │，否則將予殺害│        │        │                          │
│    │            │                │，至使在場之被│        │        │                          │
│    │            │                │害人寅○○等人│        │        │                          │
│    │            │                │不能抗拒，強取│        │        │                          │
│    │            │               │被害人寅○○等│        │        │                          │
│    │            │                │人之財物。    │        │        │                          │
├──┼──────┼────────┼───────┼────┼────┼─────────────┤
│ 三 │九十二年二月│高雄縣仁武鄉仁福│由丑○○持李建│丁○○、│丑○○、│(1)丁○○所有之摩托羅拉牌Ｖ│
│    │三日上午一時│村公館三巷三二號│和所有番刀一把│乙○○、│李建和、│三六八八型之行動電話一支（│
│    │三十分許之夜│義守椰子園休閒廣│、李建和持其所│辛○○、│江春榮、│序號：0000000000│
│    │間          │場              │有柴刀一把、江│戊○○、│許全信、│０一五八九號）、現金二萬七│
│    │            │                │春榮持其所有不│不詳姓名│。      │千元。                    │
│    │            │                │能證明具有殺傷│男子二名│        │(2)乙○○所有之摩托羅拉牌行│
│    │            │                │力之不明槍枝一│、不詳姓│        │動電話Ｔ一九一型行動電話一│
│    │            │                │把，許全信則在│名女子一│        │支、現金二萬七千元。      │
│    │            │                │車上把風，黃信│名。    │        │(3)戊○○所有之三星牌Ａ二０│
│    │            │                │華、李建和、江│        │        │０ＧＳＭＨ型行動電話一支（│
│    │            │                │春榮均戴其所有│        │        │序號：0000000000│
│    │            │                │之頭套，結夥三│        │        │八一九七四號）、現金一萬九│
│    │            │                │人以上，進入休│        │        │千三百元。                │
│    │            │                │閒廣場後，喝令│        │        │(4)辛○○所有之摩托羅拉牌小│
│    │            │                │在場之被害人沈│        │        │海豚型行動電話一支、現金六│
│    │            │                │華山等人不准動│        │        │千元許。                  │
│    │            │                │，否則將予殺害│       │        │                          │
│    │            │                │，並持槍柄毆打│        │        │                          │
│    │            │                │某不詳姓名被害│        │        │                          │
│    │            │                │人（未成傷），│        │        │                          │
│    │            │                │至使在場之被害│        │        │                          │
│    │            │                │人沈華等人不能│        │        │                          │
│    │            │                │抗拒，而強取被│        │        │                          │
│    │            │                │害人丁○○等人│        │        │                          │
│    │            │                │之財物。      │        │        │                          │
└──┴──────┴────────┴───────┴────┴────┴─────────────┘
附錄本判決論罪科刑法條
刑法第三百二十一條第一項：
犯竊盜罪而有左列情形之一者，處六月以上、五年以下有期徒刑：
一  於夜間侵入住宅或有人居住之建築物、船艦或隱匿其內而犯之者。
二  毀越門扇、牆垣或其他安全設備而犯之者。
三  攜帶兇器而犯之者。
四  結夥三人以上而犯之者。
五  乘火災、水災或其他災害之際而犯之者。
六  在車站或埠頭而犯之者。
刑法第三百三十條第一項：
犯強盜罪而有第三百二十一條第一項各款情形之一者，處七年以上有期徒刑。
